【裁判字號】    97,聲,1110
【裁判日期】    970915
【裁判案由】    返還提存物
【裁判全文】
臺灣臺南地方法院民事裁定              97年度聲字第1110號
聲  請  人  中國信託商業銀行股份有限公司
法定代理人  乙○○
相  對  人  甲○○
上列當事人間聲請返還擔保金事件，本院裁定如下：
    主  文
本院九十三年度存字第二六四九號擔保提存事件聲請人所提存之
中央政府建設公債九十三年度甲類第七期債票面額新臺幣壹拾萬
元（債券代號A93107號），准予返還。
聲請程序費用由相對人負擔。
    理  由
一、按訴訟終結後，供擔保人證明已定20日以上之期間，催告受
    擔保利益人行使權利而未行使，或法院依供擔保人之聲請，
    通知受擔保利益人於一定期間內行使權利並向法院為行使權
    利之證明而未證明者，法院應依供擔保人之聲請，以裁定命
    返還其提存物，民事訴訟法第104條第1項第3款定有明文。
    此項規定於其他依法令供訴訟上之擔保者準用之，為同法第
    106所明定。
二、聲請意旨略以：緣聲請人中國信託商業銀行股份有限公司業
    於民國96年間與花蓮區中小企業銀行股份有限公司合併，合
    併後存續銀行為中國信託商業銀行股份有限公司，並經行政
    院金融監督管理委員會以96年7月26日金管銀（六）字第096
    00285840號函文核准在案，故概括承受花蓮區中小企業銀行
    股份有限公司之一切權利義務。聲請人前為保全債權，曾經
    鈞院以93年度裁全字第4969號假扣押裁定，准聲請人提供新
    臺幣（下同）33,828元或同額之中央政府建設公債後，得就
    相對人之財產實施假扣押，聲請人因此提供面額100,000元
    之中央政府建設公債九十三年度甲類第七期債票（債券代號
    A93107號），經鈞院以93年度存字第2649號擔保提存事件受
    理提存在案，並以鈞院93年度執全字第2346號假扣押執行事
    件查封相對人之財產。聲請人除已聲請撤回上開假扣押執行
    程序外，亦已依民事訴訟法第104條第1項第3款之規定，聲
    請鈞院以96年度聲字第884號民事裁定，命相對人應於該裁
    定送達後20日內，就其因鈞院93年度執全字第2346號假扣押
    執行所受損害，向聲請人行使權利，並向鈞院提出已行使權
    利之證明，惟相對人迄今均未行使權利，爰依民事訴訟法第
    104條第1項第3款之規定，請求裁定准予返還上開提存物等
    語。
三、經查：聲請人前開主張，業據其提出本院93年度裁全字第49
    69號假扣押裁定、93年度存字第2649號提存書、93年度執全
    字第2346號民事執行處函文、96年度聲字第884號限期行使
    權利裁定暨確定證明書、行政院金融監督管理委員會96年7
    月26日金管銀（六）字第09600285840號函文、原告公司變
    更登記表（以上均影本）為證，並經本院依職權調取前揭93
    年度存字第2649號擔保提存事件、93年度執全字第2346號假
    扣押執行事件（內含93年度裁全字第4969號假扣押事件）、
    96年度聲字第884號限期行使權利事件等卷宗核閱屬實；又
    相對人於96年7月10日收受上開96年度聲字第884號民事裁定
    （本院送達證書參照）後，亦查無相對人對聲請人提出損害
    賠償之請求，有本院民事紀錄科查詢表在卷可參。從而，聲
    請人依前揭規定聲請返還上開提存物，自無不合，應予准許
    。
四、依民事訴訟法第95條、第78條，裁定如主文。
中    華    民    國    97    年    9     月    15    日
                  民事第一庭  法  官  張婷妮
以上正本係照原本作成。
如對本裁定抗告須於裁定送達後10日內向本院提出抗告狀，並應
繳納抗告裁判費新臺幣1,000元整。
中    華    民    國    97    年    9     月    15    日
                              書記官  楊建新


司法院資訊處製作；財團法人民間司法改革基金會備份。
